【裁判字號】    99,上訴,166
【裁判日期】    990311
【裁判案由】    毒品危害防制條例
【裁判全文】
臺灣高等法院臺中分院刑事判決         99年度上訴字第166號
上  訴  人  臺灣臺中地方法院檢察署檢察官
被      告  甲○○
上列上訴人因被告毒品危害防制條例案件，不服臺灣臺中地方法
院98年度訴字第3383號，中華民國98年12月10日第一審判決（起
訴案號：臺灣臺中地方法院檢察署98年度毒偵字第3075號），提
起上訴，本院判決如下：
    主  文
原判決撤銷。
甲○○施用第一級毒品，累犯，處有期徒刑捌月。扣案之空包裝
袋壹只、注射針筒壹支沒收。
    犯罪事實
一、甲○○前因盜匪、槍砲彈藥刀械管制條例、竊盜、搶奪等案
    件，分別經本院及臺灣臺中地方法院判處有期徒刑7年6月、
    8月、6月、10月、1年、8月確定後，再經臺灣臺中地方法院
    依中華民國九十六年罪犯減刑條例規定減刑並定應執行刑為
    有期徒刑9年2月確定，於民國96年7月16日減刑期滿執行完
    畢。又於87年間，因施用毒品案件，經裁定送觀察、勒戒後
    ，認無繼續施用毒品傾向，於87年7月14日觀察、勒戒執行
    完畢釋放；其於上開觀察、勒戒執行完畢釋放後五年內，又
    因施用毒品案件，再經裁定送觀察、勒戒，仍認無繼續施用
    毒品傾向，而於87年8月1日觀察、勒戒執行完畢釋放。其又
    於98年4月14日上午10時許，在臺中縣后里鄉○○路○路邊
    ，以將海洛因加水，再以注射針筒注射之方式，施用第一級
    毒品海洛因一次；另於98年4月13日某時許，在臺中縣后里
    鄉○○路路邊，以將甲基安非他命置於玻璃吸食器內，以火
    燒烤，使之產生煙霧，再以口鼻吸入之方式，施用第二級毒
    品甲基安非他命一次，經臺灣臺中地方法院以98年度訴字第
    2717號判決判處應執行有期徒刑9月確定（現執行中）。詎
    其竟仍不知悔改，復基於施用第一級毒品之犯意，於98年7
    月31日上午8時50分前之某時，在臺中縣豐原市○○路與瑞
    興路口之公園公廁內，以將海洛因加水，再以注射針筒施打
    之方式，施用第一級毒品海洛因一次。嗣為警於98年7月31
    日上午8時50許，在上開公園公廁（即臺中縣議會後門公廁
    ）內查獲，並扣得其所有供施用第一級毒品海洛因之包裝袋
    1只及已使用過之注射針筒1支。
二、案經臺中縣警察局豐原分局報請臺灣臺中地方法院檢察署檢
    察官偵查起訴。
    理  由
一、上開犯罪事實，業據被告甲○○於本院審理中自白不諱，並
    有扣案之第一級毒品包裝袋1只，注射針筒1支可資佐證，而
    被告為警察查獲時所採尿液，經送檢驗結果，確呈嗎啡陽性
    反應，亦有詮昕科技股份有限公司出具之濫用藥物尿液檢驗
    報告在卷可稽，足證被告自白與事實相符，堪予採信。本件
    罪證明確，被告犯行堪予認定。又被告曾於87年間，因施用
    毒品案件，經裁定送觀察、勒戒後，認無繼續施用毒品傾向
    ，於87年7月14日觀察、勒戒執行完畢釋放；其於上開觀察
    、勒戒執行完畢釋放後五年內，又因施用毒品案件，再經裁
    定送觀察、勒戒，仍認無繼續施用毒品傾向，而於87年8月1
    日觀察、勒戒執行完畢釋放。其又於98年4月14日上午10時
    許，在臺中縣后里鄉○○路○路邊，以將海洛因加水，再以
    注射針筒注射之方式，施用第一級毒品海洛因一次；另於98
    年4月13日某時許，在臺中縣后里鄉○○路路邊，以將甲基
    安非他命置於玻璃吸食器內，以火燒烤，使之產生煙霧，再
    以口鼻吸入之方式，施用第二級毒品甲基安非他命一次，經
    臺灣臺中地方法院以98年度訴字第2717號判決判處應執行有
    期徒刑9月確定（現執行中），此有臺灣高等法院被告前案
    紀錄表在卷可稽，參之最高法院95年第7次刑事庭會議決定
    ，本件自應依法對被告為論罪科刑。至起訴書犯罪事實欄雖
    記載被告係於上揭採尿日回溯4、5日內之「某時」，施用第
    一級毒品海洛因「多」次；然其所述施用時間為單一，理
    由欄亦不認被告係犯多數施用毒品罪，故應認係誤植為「多
    」次，併予明。
二、核被告所為，係犯毒品危害防制條例第10條第1項之施用第
    一級毒品罪。查被告曾有如犯罪事實欄所示犯罪前科，有臺
    灣高等法院被告前案紀錄表在卷可按，其於有期徒刑執行完
    畢後，故意再犯本件有期徒刑以上之罪，為累犯，應依法加
    重其刑。原審法院未查本件被告並無毒品危害防制條例第20
    條第3項所規定之「五年後再犯第十條之罪」之情形，而未
    予依法論科，核有違誤。檢察官上訴意旨執此指摘原判決不
    當，即有理由，應由本院將原判決撤銷改判。爰審酌被告之
    素行、智識，曾有多次施用毒品前案紀錄，仍不知悔改，犯
    罪所生直接危害為其自身健康，及事後坦承犯行，態度尚稱
    良好等一切情狀，量處如主文第2項所示之刑示懲。至扣案
    之毒品包裝袋1只、注射針筒1支，均為被告施用毒品所用，
    且為被告所有之物，業據被告坦承不諱，應依刑法第38條第
    1項第2款宣告沒收。
據上論斷，應依刑事訴訟法第369條第1項前段、第364條、第299
條第1項前段，毒品危害防制條例第10條第1項，刑法第11條前段
、第47條第1項、第38條第1項第2款，判決如主文。
本案經檢察官乙○○到庭執行職務。
中    華    民    國    99    年    3     月    11    日
            刑事第六庭  審判長法  官  李  文  雄
                              法  官  陳  如  玲
                              法  官  邱  顯  祥
上列正本證明與原本無異。
如不服本判決應於收受送達後十日內向本院提出上訴書狀，其未
敘述上訴之理由者並得於提起上訴後十日內向本院補提理由書（
均須按他造當事人之人數附繕本）「切勿逕送上級法院」。
                              書記官  許  美  惠
中    華    民    國    99    年    3     月    11    日
毒品危害防制條例第10條
施用第一級毒品者，處 6 月以上 5 年以下有期徒刑。
施用第二級毒品者，處 3 年以下有期徒刑。

司法院資訊處製作；財團法人民間司法改革基金會備份。
